【裁判字號】    97,訴,542
【裁判日期】    970331
【裁判案由】    毒品危害防制條例
【裁判全文】
臺灣高雄地方法院刑事判決               97年度訴字第542號
公  訴  人  臺灣高雄地方法院檢察署檢察官
被      告  甲○○
上列被告因違反毒品危害防制條例案件，經檢察官提起公訴（96
年度毒偵字第9261號），被告於本院準備程序中就被訴事實均為
有罪之陳述，經詢問當事人意見，合議庭裁定由受命法官依簡式
審判程序獨任審理，本院判決如下：
    主  文
甲○○施用第一級毒品，累犯，處有期徒刑捌月，扣案海洛因壹
包（淨重壹點零公克，空包裝重零點貳捌公克）沒收銷燬之。
又施用第二級毒品，累犯，處有期徒刑肆月。應執行有期徒刑拾
壹月，扣案海洛因壹包（淨重壹點零公克，空包裝重零點貳捌
公克）沒收銷燬之。
    事  實
一、甲○○前因違反麻醉藥品管理條例、肅清煙毒條例等案件，
    經法院分別判處有期徒刑6 月、7 月、3 月、應執行有期徒
    刑3 年7 月、有期徒刑8 月、應執行有期徒刑3 年10月確定
    ，接續執行後，於民國（下同）90年9 月6 日假釋（原定於
    93年12月23日假釋期滿），嗣假釋遭撤銷而入監執行殘刑，
    於96年3 月30日執行完畢，翌日出監。又於92年間因施用毒
    品案件，經臺灣屏東地方法院裁定送觀察、勒戒後，認有繼
    續施用毒品之傾向，令入戒治處所施以強制戒治，於93年2
    月19日停止戒治付保護管束（接續執行上開案件殘刑至96年
    3 月31日釋放），於93年9 月10日保護管束期滿未經撤銷，
    視為執行完畢。詎仍不知悔改，於強制戒治執行完畢釋放後
    5 年內，復基於施用第一級毒品海洛因及第二級毒品甲基安
    非他命之犯意，於96年10月13日15時許回溯24小時內之某時
    （不含警力拘束期間），在其位於屏東縣車城鄉○○村○○
    路46號之2 住處內，分別以摻於香菸內吸食、置於鋁箔紙上
    燒烤吸食煙霧之方式，施用第一級毒品海洛因、第二級毒品
    甲基安非他命各1 次。嗣於96年10月13日14時許，在高雄市
    前鎮區○○路與仁愛街口為警查獲，並扣得其所有供其施用
    之海洛因1 包（淨重1.03公克，空包裝重0.28公克）。
二、案經高雄市政府警察局前鎮分局移請臺灣高雄地方法院檢察
    署檢察官偵查起訴。
    理  由
一、按本件被告甲○○所犯均係死刑、無期徒刑、最輕本刑為3
    年以上有期徒刑以外之罪，其於準備程序就前揭被訴事實均
    為有罪之陳述，經受命法官告知簡式審判程序之旨，並聽取
    其與公訴人之意見後，本院認無不得或不宜改依簡式審判程
    序進行之情形，爰依刑事訴訟法第273 條之1 第1 項規定，
    裁定本件由受命法官獨任進行簡式審判程序，合先敘明。
二、上揭事實，業據被告於本院審理時坦承不諱，並有海洛因1
    包（淨重1.03公克，空包裝重0.28公克）扣案可稽，且被告
    於上開時、地經警查獲後採尿送驗，檢驗結果呈嗎啡、甲基
    安非他命陽性反應，此有高雄市立凱旋醫院濫用藥物尿液檢
    驗報告、濫用藥物尿液檢體監管記錄表各1 份在卷可憑，足
    認被告之自白與事實相符，本件事證明確，被告犯行洵堪認
    定。
三、按海洛因、甲基安非他命分別為毒品危害防制條例第2 條第
    2 項第1 款、第2 款所稱之第一、二級毒品，不得施用、持
    有。次按，犯毒品危害防制條例第10條施用第一級、第二級
    毒品之罪者，檢察官應聲請法院裁定，令被告入勒戒處所觀
    察、勒戒，經觀察、勒戒後，檢察官依據勒戒處所之陳報，
    認受觀察、勒戒人無繼續施用毒品傾向者，應即釋放，並為
    不起訴之處分；認受觀察、勒戒人有繼續施用毒品之傾向者
    ，檢察官應聲請法院裁定令入戒治處所強制戒治，其期間為
    6 個月以上，至無繼續強制戒治之必要為止，但最長不得逾
    1 年，強制戒治期滿，應即釋放，由檢察官為不起訴之處分
    。觀察、勒戒或強制戒治執行完畢釋放後，5 年內再犯第10
    條之罪者，應依一般刑事訴訟程序予以起訴論罪科刑，此觀
    諸毒品危害防制條例第20條第1 項、第2 項、第23條第1 項
    、第2 項規定自明。被告既有如犯罪事實欄所示觀察、勒戒
    及強制戒治之前科，有臺灣高等法院被告前案紀錄表1 份在
    卷可考，其於強制戒治執行完畢釋放後5 年內，再犯本件施
    用毒品案件，依前述規定自應予以起訴論罪科刑。是核被告
    所為，係犯毒品危害防制條例第10條第1 項、第2 項之施用
    第一、二級毒品罪。其持有第一、二級毒品之低度行為，應
    分別為施用第一、二級毒品之高度行為所吸收，不另論罪。
    被告所犯上開2 罪間，犯意各別，罪名不同，應分論併罰。
    又被告曾有如犯罪事實欄所述之論罪科刑前科，有上開前案
    紀錄表在卷可參，其於有期徒刑執行完畢後5 年內，故意再
    犯本件施用第一、二級毒品等有期徒刑以上之罪，均為累犯
    ，應各依刑法第47條第1 項規定加重其刑。爰審酌被告經觀
    察勒戒、強制戒治及論罪科刑後，仍未能戒絕毒癮，顯見其
    戒絕毒癮之意念非堅，惟念其於犯罪後坦承犯行，態度良好
    ，且施用毒品行為，乃屬對自身健康之戕害行為，及其犯罪
    動機、目的、手段等一切情狀，分別量處如主文所示之刑，
    並定應執行之刑，以資懲儆。
四、扣案之白色粉末1 包（淨重1.03公克，空包裝重0.28公克）
    ，經鑑定結果含有海洛因成分，有法務部調查局96年11月30
    日調科壹字第09623081010 號鑑定書1 份在卷可佐，且係被
    告所有供其施用之物，業據被告於警詢時自承在卷，而盛裝
    上開海洛因之空包裝袋，雖經法務部調查局就之與其所盛裝
    之第一級毒品海洛因分別鑑析其重量，惟因法務部調查局一
    般係以傾倒之方式，將包裝袋內之第一級毒品海洛因倒出與
    包裝袋分離而稱重，必要時，輔以刮杓刮取袋內粉末，然無
    論依何種方式分離，包裝袋內均有極微量之第一級毒品海洛
    因殘留，業經該局93年3 月19日調科壹字第09300113060 號
    函釋在案，有該函文附卷可按，足認前開空包裝袋1 只內含
    極微量第一級毒品海洛因殘留而無法析離，海洛因與包裝袋
    應整體視為毒品，均依毒品危害防制條例第18條第1 項前段
    規定，不論屬於犯人與否，一併沒收銷燬之，至鑑驗耗損之
    毒品因已滅失，自無庸宣告沒收銷燬。
據上論斷，應依刑事訴訟法第273 條之1 第1 項、第284 條之1
、第299 條第1 項前段，毒品危害防制條例第10條第1 項、第2
項、第18條第1 項前段，刑法第11條、第47條第1 項、第51條第
5 款，判決如主文。
本件經檢察官乙○○到庭執行職務。
中    華    民    國    97    年    3     月    31    日
                鳳山刑事第二庭  法  官  楊筑婷
以上正本證明與原本無異。
如不服本判決應於收受本判決後10日內向本院提出上訴書狀，並
應敘述具體理由，如未敘述上訴理由者，應於上訴期間屆滿後20
日內補提理由書狀於本院（均須按他造當事人之人數附繕本）「
切勿逕送上級法院」。
中    華    民    國    97    年    3     月    31    日
                                書記官  林靜慧
附錄本判決之論罪法條：
毒品危害防制條例第10條
施用第一級毒品者，處6 月以上5 年以下有期徒刑。
施用第二級毒品者，處3 年以下有期徒刑。


司法院資訊處製作；財團法人民間司法改革基金會備份。
